臺灣臺南地方法院刑事判決　　　　　　　　　　　　九十一年度交訴字第二四七號
　　公　訴　人　臺灣台南地方法院檢察署檢察官
　　被　　　告　甲○○
右列被告因過失致死案件，經檢察官提起公訴（九十一年度偵字第六六八七號），本
院判決如左：
    主  文
甲○○因過失致人於死，處有期徒刑拾月，緩刑年。
    事  實
一、甲○○（起訴書誤植為涂益仁）於民國九十一年五月二十八日下午五時三十分許
    ，駕駛車號Ｄ３─８２７３號自小客車，沿台南縣佳里鎮○○路由東往西（佳里
    鎮往北門鄉）方向行駛，行經佳北路三一０號昕達汽車修護廠前與一農路之無號
    誌交岔路口處時，本應注意行經無號誌之交岔路口，應減速慢行，作隨時停車之
    準備，且汽車行駛時，駕駛人應注意車前狀況，並隨時採取必要之安全措施，而
    依當時情形，客觀上又無不能注意之情形，其能注意竟疏未注意該處為速限六十
    公里之無號誌交岔路口，且地面中央之分向限制線留有缺口，可能會有人車由該
    缺口穿越道路之車前狀況，未減速慢行並作隨時停車之準備，反以時速六十公里
    之高速持速急馳，適有洪新丁騎乘腳踏車由該處農路前自北向南欲穿越道路，其
    本亦應注意慢車行近無號誌之交岔路口，應減速慢行，看清左右確無來車並在不
    妨礙汽車通行之情況下迅速通過，而依當時情形，客觀上亦無不能注意之情事，
    其能注意竟亦疏未注意其左方有無來車，貿然騎乘腳踏車橫切斜穿道路，致甲○
    ○見狀煞避不及，其汽車右前側遂與洪新丁之腳踏車左側發生碰撞，造成洪新丁
    人車倒地，受有頭部撞傷併顱骨骨折顱內出血，經送醫急救後仍於翌日（二十九
    日）上午二時三十分許不治死亡。車禍事故發生後，台南縣警察局佳里分局佳里
    派出所員警丙○○據報到場處理，在警員尚不知何人為肇事車輛之駕駛人前，甲
    ○○主動表示其為駕駛人並自首犯行，接受裁判。
二、案經洪新丁之子乙○○訴由臺灣台南地方法院檢察署檢察官偵查起訴。
    理  由
一、訊據被告甲○○對於右開時、地駕車發生碰撞車禍致被害人洪新丁死亡之事實均
    坦承不諱，且有台南縣警察局道路交通事故調查報告表一紙、交通事故現場照片
    六幀在卷可資佐證，而死者洪新丁係因本件車禍不治死亡，亦經臺灣台南地方法
    院檢察署檢察官督同檢驗員相驗明確，並製有勘驗筆錄、驗斷書及相驗屍體證明
    書等附卷可憑。按行經無號誌之交岔路口，應減速慢行，作隨時停車之準備；汽
    車行駛時，駕駛人應注意車前狀況，並隨時採取必要之安全措施；慢車行近無號
    誌之交岔路口，應減速慢行，看清左右確無來車並在不妨礙汽車通行之情況下迅
    速通過，道路交通安全規則第九十三條第一項第三款、第九十四條第三項、第一
    百二十五條第二款分別定有明文。查被告有經正常程序考領駕照，為有駕駛經驗
    之人，對於上開交通安全規則自知之甚稔，而被害人洪新丁騎乘腳踏車上路，對
    於上開規定亦應知悉，俱為其等應注意之事項，而肇事當時係天候晴、日間自然
    光線、四線道、中央分向限制線設有缺口、柏油路面、標線清晰、有快慢車道劃
    分、無號誌交岔路口、限速六十公里，有前開調查報告表存卷可考，足見依當時
    狀況被告及被害人客觀上並無不能注意之情狀，是被告應注意且能注意該處為速
    限六十公里之無號誌交岔路口，且地面中央之分向限制線留有缺口，可能會有人
    車由該缺口穿越道路之車前狀況，竟疏未注意減速慢行並作隨時停車之準備，反
    以時速六十公里之高速持速急馳，而被害人洪新丁亦應注意能注意竟疏未注意其
    左方有無來車，即貿然將其騎乘之腳踏車橫切斜穿道路，致被告所駕駛之汽車煞
    避不及而與之發生碰撞，被害人洪新丁並因之人車倒地受傷送醫不治死亡，被告
    及被害人洪新丁均有違前開規定之注意義務，其均顯有過失，本件車禍經送臺灣
    省台南區車輛行車事故鑑定委員會鑑定結果亦同此認定，並鑑定被告為肇事次因
    、被害人洪新丁為肇事主因，有該委員會南鑑字第九一一二三一號鑑定意見書一
    份在卷可憑。又被害人洪新丁雖與有過失，然本件車禍既係被告之過失併合發生
    ，被告之過失罪責仍不能因此即解免。而本件被害人洪新丁係因此次車禍不治死
    亡，是被告甲○○之過失駕駛行為，與被害人之死亡結果間，具有相當因果關係
    ，亦無疑義。從而，本件事證已甚明確，被告前揭犯行，堪以認定。
二、核被告甲○○所為，係犯刑法第二百七十六條第一項之過失致人於死罪。又其肇
    事後未被有偵查權之公務員或機關發覺其為犯嫌前，留在事故現場向到場處理之
    警員自承犯行，進而接受裁判，此業經被告供明在卷可按，並經證人即本件車禍
    現場處理員警丙○○到庭陳證無訛，被告行為合乎自首之要件，應依刑法第六十
    二條前段減輕其刑。爰審酌被告之品行、應負過失責任之程度、造成被害人死亡
    之結果及其犯後尚能坦認犯行，頗有悔意且已與死者家屬達成民事和解等一切情
    狀，量處如主文所示之刑，以資懲儆。查被告前未曾受有期徒刑以上刑之宣告，
    有臺灣高等法院被告全國前案紀錄表附卷可稽，其因一時短於思慮致罹刑章，經
    此次偵審程序教訓，當知所警惕，諒無再犯之虞，本院復考量被告為初犯且係自
    首犯罪，而其於犯後已與死者家屬達成民事賠償，有台南縣佳里鎮調解委員會調
    解筆錄影本一紙在卷可徵，本院因認前開對被告宣告之刑，以暫不執行為適當，
    爰併宣告緩刑三年，以啟自新。
據上論斷，應依刑事訴訟法第二百九十九條第一項前段，刑法第二百七十六條第一項
、第六十二條前段、第七十四條第一款，罰金罰鍰提高標準條例第一條前段，判決如
主文。
本案經檢察官柯怡伶到庭執行職務。
中      華      民      國      九十一    年    十一    月    二十八    日
                                      臺灣臺南地方法院交通法庭
                                          法  官  張  瑛  宗
右正本證明與原本無異。
如不服本判決，應於判決送達後十日內，向本院提出上訴狀。
                                          書記官  陳  志  德
中      華      民      國      九十一    年    十一    月    二十八    日
附錄本案論罪科刑法條：
中華民國刑法第二百七十六條
 (過失致死罪)
因過失致人於死者，處二年以下有期徒刑、拘役或二千元以下罰金。
從事業務之人，因業務上之過失犯前項之罪者，處五年以下有期徒刑或拘役，得併科
三千元以下罰金。
